【裁判字號】    90,交易,143
【裁判日期】    900619
【裁判案由】    過失致死
【裁判全文】
臺灣臺中地方法院刑事判決                          九十年度交易字第一四三號
    公  訴  人  臺灣台中地方法院檢察署檢察官
    被      告  乙○○
右列被告因過失致死案件，經檢察官提起公訴 (八十九年度偵字第一七六二七號、九
十年度偵字第一二０一號)本院判決如左：
    主  文
乙○○從事業務之人，因業務上之過失致人於死，處有期徒刑捌月。
    事  實
一、乙○○受固德傢俱公司所僱用之鐵工兼貨車司機，平日駕駛小貨車送貨，係以駕
    駛為附隨業務之人，於民國（下同）八十九年八月八日下午十九時五十五分許，
    駕駛車牌號碼ＬＱ─０八五九號自小貨車，沿台中縣太平市○○路○○道，由北
    往南方向行駛，於行經台中縣太平市○○路與大興十三街之無號誌交岔口附近，
    其原應注意行經彎道、無號誌交岔路口，均應減速慢行作隨時停車之準備，又在
    劃有分向限制線之路段，不得駛入來車之車道內，且汽車行駛時，駕駛人應注意
    車前狀況及兩車併行之間隔，並隨時採取必要之安全措施，而依當時情形又無不
    能注意之情事，竟疏於注意及此，於雙黃線路段途經彎車道時，未減速慢行及注
    意車前狀況，冒然直行並跨入來車道，適有江粕綜駕騎車牌號碼ＯＢＲ─八六九
    號之機車，由大興十三街左轉大興路，亦因酒後注意力減弱疏未注意車前狀況，
    乙○○因閃避不及並擦撞右前方大興十三街內駛出左轉迎面駛來，由江粕綜所駕
    駛之機車，致江粕綜人車倒落在對向車道，江粕綜因而受有頭部外傷、胸部挫傷
    、四肢部挫傷之傷害，經送醫急救於同月十一日二十一時四十五分不治死亡。
二、案經江粕綜之妻甲○○訴請檢察官偵查起訴。
    理  由
一、訊據被告乙○○固不否認於右揭時地駕駕駛小貨車與被害人江粕綜所駕駛之機車
    擦撞致死之事實，惟矢口否認有何過失致死之犯行，辯稱：係被害人酒後突然從
    巷子出來，伊因閃避不及才肇事，並無過失云云。惟查，右開犯罪事實，業據被
    害人江粕綜之妻甲○○指述甚詳，並有道路交通事故調查報告表、現場照片附卷
    可稽。另本件車禍被害人江粕綜因此受傷死亡，亦經檢察官督同檢驗員相驗屬實
    ，製有相驗筆錄、相驗屍體證明書、驗斷書在卷可憑。且本院依警繪肇事現場圖
    及兩車車損照片顯示，被告所駕駛之小貨車是在彎道處跨停於行車分向限制線處
    ，小貨車左輪煞車痕在對向來車道上，其車前左側在來車道與被害人所駕駛之機
    車碰撞，機車在本車道刮地後退，兩車是車前碰撞等情以觀，凡此在在足以証明
    被告駕駛小貨車於夜間途經無號誌交岔路口前之彎道，未減速慢行且侵入來車道
    行駛，本件肇事原因，可以認定。按行經彎道、無號誌交岔路口，均應減速慢行
    作隨時停車之準備，又在劃有分向限制線之路段，不得駛入來車之車道內，且汽
    車行駛時，駕駛人應注意車前狀況及兩車併行之間隔，並隨時採取必要之安全措
    施，道路交通安全規則第九十三條第一項第四款、第九十四條第三項、第九十七
    條第二款定有明文。被告駕車自應注意上述道路交通安全規定，且依其狀況，又
    非不能注意，竟疏不注意，以致肇事，致被害人死亡，被告顯有過失。況本件經
    送台灣省台中縣區車輛行車事故鑑定委員會鑑定及台灣省汽車肇事覆議鑑定委員
    會覆議結果，亦持相同看法，有鑑定意見書及覆議函可稽，益證被告之行為有過
    失。雖上開鑑定報告認被害人酒精濃度過量駕車有違規定云云，惟查被害人江粕
    綜其血液中酒精濃度高達二一五ＭＧ／ＤＬ，依亨利定律換算其呼氣酒精濃度為
    每公升一、○七五毫克，顯已達迷醉狀態，有不能安全駕駛車輛之情事，並有疏
    於注意車前狀況，亦與有過失，該鑑定報告未注意斟酌及此，似有可議，惟被告
    尚難執此解免其刑事責任。是被告所辯伊並無過失云云，自無可採，而被告之過
    失行為與被害人之死亡間具有相當因果關係，被告之犯行洵堪認定。
二、查被告受固德傢俱公司所僱用之鐵工兼貨車司機，平日駕駛小貨車送貨，已据其
    供明在卷，自係以駕駛為其附隨業務之人，被告其於執行業務中肇事致人於死，
    核被告所為係犯刑法第二百七十六條第二項之業務過失致人於死罪。公訴認被告
    所為係犯同條第一項之罪，起訴法條已有未洽，應予變更。爰審酌被告過失程度
    之輕重、被害人亦應負過失責任、被告肇事後態度及肇事後被告迄未對被害人家
    屬為民事賠償等一切情狀，量處如主文所示之刑，以資懲儆。
據上論斷，應依刑事訴訟法第二百九十九條第一項前段、第三百條、刑法第二百七十
六條第二項、罰金罰鍰提高標準條例第一條前段，判決如主文。
中      華      民      國    九十      年      六      月     十九     日
                                      台灣台中地方法院交通法庭
                             法  官    許  金  樹
右正本證明與原本無異。
如不服本判決，應於判決送達後十日內向本院提出上訴狀，上訴於臺灣高等法院臺中
分院(須附繕本)。
                                           書記官
中      華      民      國    九十      年      六      月   二十二     日
附錄論罪科刑實體法條文：
刑法第二百七十六條第一項：
因過失致人於死者，處二年以下有期徒刑、拘役或二千元以下罰金。
(罰金部份業經提高十倍為二萬元)
刑法第二百七十六條第二項：
從事業務之人，因業務上之過失犯前項之罪者，處五年以下有期徒刑或拘役，得併科
三千元以下罰金。


司法院資訊處製作；財團法人民間司法改革基金會備份。
